Гуршумов Давид Тамирланович

Frontend-разработчик (React, Vue, Angular) (Билайн)

Phone

+7 926 703-34-64 🕓 🔇





gurshumov.david@gmail.com

Telegram

Kil0ba

Age

23 years

POSITION

Full stack разработчик (Node.js + React/Vue/Angular)

+7 926 7033464 — Phone

gurshumov.david@gmail.com

Гуршумов Давид Тамирланович

23 years (16 August 1997), Мужской gender

Москва, metro station Некрасовка, готов к переезду, готов к командировкам

EXPERIENCE

Билайн

Frontend-разработчик (React, Vue, Angular)

October 2020 — present (10 months)

Перенос существующих клиентских приложений на стек React + MobX

React Hooks

TypeScript

MobX, Jest, Husky

GitLab

До Июня 2021:

Разработка основного проекта на Angular и бэк-офиса на Vue

Стэк:

Angular 11, Vue 3 (Composition API)

RxJs, NgRx, Vuex

Web-Sockets, SignalR

DevExpress, Material

Кометрика

Frontend-разработчик (Angular/React)

November 2019 — october 2020 (1 year)

Доработка Frontend части портала Росаккредитации

Основная часть на Angular и микрофронт на React

Разработка сложных форм (более 100 полей для ввода а одной форме, вариативные поля, асинхронная валидация некоторых полей)

Поддержка легаси кода

Paspaбoткa Full stack приложения для внутреннего пользования

Node.js, Next.js, React, Typescript

MongoDB, Docker

Авторизация через Google



Банк ВТБ (ПАО)

Intern Front-end Developer

August 2019 - october 2019 (3 months)

Разработка клиентской части Портала Корпоративного Бизнеса (SPA, Angular 7)

Разработка компонентов для Дизайн системы

Skills

CSS3 ES6 Git Sass Less TypeScript Babel JavaScript Bootstrap MongoDB React WebPack HTML HTML5 Adobe Photoshop RxJs Haml jQuery angular CSS

About

Про HTML, CSS и его препроцессоры думаю говорить не стоит - основа основ

Знаком с нововведениями ES6: Async/Await, деструктуризация и т.д.

Npm и Webpack? Разумеется, 2020 год уже.

Опыт разработки SPA на Angular 2+ и React есть

Для реакта так же могу использовать Redux, Mobx, styled-components, CSS Modules

Соответственно, умею писать бэк нanode c express

Знаком с GraphQL и как бэк, и как фронт

Список технологий:

Languages: JavaScript, TypeScript

npm, yarn

Webpack

WebSockets, GraphQL

Frontend:

Frameworks: React, Angular

HTML5, CSS3, SCSS, LESS

Webpack

RxJs, NgRx, Redux, Thunk, Saga,

CSS-modules, Styled Components

Bootstrap

Animations (CSSTransition, CSS Animate)

Backend (Node.js):

Frameworks: Express, Koa, Nest

Mongoose, Sequelize

REST API

MongoDB

Docker/Docker-Compose/Nginx

EDUCATION

Бакалавр

Московский государственный технический университет радиотехники, электроники и автоматики, Москва

Факультет Кибернетики / Управление и информатика в технических системах 2019

Additional education

 ${\it 2020-Academind, NodeJS-The\ Complete\ Guide\ (incl.\ MVC,\ REST\ APIs\ Udemy,\ GraphQL)}$

Languages

Русский — Родной

Английский — В1 — Средний

Driving experience

Driving license category A, B

Additional

Citizenship: Россия

Work permit: Россия

Commute: Не более полутора часов

Headline

Информационные технологии, интернет, телеком

- Программирование, Разработка
- Инженер
- Интернет

Schedule

Полный день Удаленная работа

Полная занятость

Updated at

14 July 2021